【裁判字號】    89,上訴,897
【裁判日期】    890425
【裁判案由】    妨害公務
【裁判全文】
臺灣高等法院刑事判決                            八十九年度上訴字第八九七號
    上  訴  人  臺灣桃園地方法院檢察署檢察官
    被      告  乙○○
右上訴人因被告妨害公務案件，不服臺灣桃園地方法院八十八年度訴字第一○八二號
，中華民國八十八年十二月二十七日第一審判決（起訴案號：臺灣桃園地方法院檢察
署八十八年度偵字第九六○四號）提起上訴，本院判決如左：
    主      文
上訴駁回。
    理      由
一、公訴意旨另略以：被告乙○○前曾因詐欺、搶奪等案件，經原審於民國八十七年
    一月二十二日判處有期徒刑一年四月，於八十七年三月六日確定，而於八十八年
    五月三十一日因假釋縮刑期滿已執行完畢，猶不知悔改，復於民國八十八年六月
    二十日上午十一時五分許，在桃園縣八德市○○路四七七號前，因於飲酒後，吐
    氣酒精濃度達每公升零點九毫克，已不能安全駕駛動力交通工具，而仍駕駛重型
    機車搭載黃嘉裕上路。並於巡邏勤務警員甲○○上前攔查時，欲駕車逃逸，其為
    求順利逃離，即以機車加速衝撞之強暴手段，直撞甲○○值勤所駕用之警用巡邏
    車，致該車右前車門受損。因認被告涉有刑法第一百三十五條第一項、第一百三
    十八條罪嫌。
二、按犯罪事實應依證據認定之，無證據不得推定其犯罪事實，刑事訴訟法第一百五
    十四條定有明文，次按不能證明被告犯罪者，應諭知無罪之判決，刑事訴訟法第
    三百零一條第一項亦有明文規定。本件於原審時被告乙○○固供承其於右揭時、
    地確係有撞擊到警車之情事，惟則堅決否認伊係有意為之，辯稱：因當時害怕，
    伊並不是要故意去撞擊巡邏車等語。次查，證人即警員甲○○於原審審理中亦已
    到庭結證證稱被告當時應該不是要故意撞擊巡邏車，有可能是他要逃跑才不小心
    撞擊到的等語，又另按，若本件被告當時係故意以其所騎乘之機車衝撞現場之警
    用巡邏車，則不但會減緩其逃離現場之機會，且反而有致使自己亦遭到因為撞擊
    力反彈而受到傷害之危險，查核本件被告涉犯案情輕微，其於當時實無必要冒險
    蓄意為之，故核應推認為本件被告在當時應非係有意要衝撞警用之巡邏車，本件
    公訴意旨認為被告當時乃係意在向警施暴、損毀警車，以求順利逃離並向警示威
    等語云云，衡情尚難以採酌。此外，復又查無其他積極證據，足資證明被告當時
    係故為向警施暴、損毀警車之犯行，原審為無罪判決之諭知，並無不當，應予維
    持。公訴人上訴意旨，仍執前詞，指摘原判決不當，自無理由，應予駁回。
三、被告經合法傳喚，無正當理由不到庭，爰不待其陳述逕行判決。
據上論斷，應依刑事訴訟法第三百六十八條、三百七十一條，判決如主文。
本案經檢察官陳維練到庭執行職務。
中     華     民     國    八十九   年       四       月     二十五     日
                             臺灣高等法院刑事第一庭
                                 審判長法  官  李  相  助
                                       法  官  王  振  興
                                       法  官  蔡  光  治
右正本證明與原本無異。
如不服本判決應於收受送達後十日內向本院提出上訴書狀，其未敘述上訴之理由者並
得於提起上訴後十日內向本院補提理由書（均須按他造當事人之人數附繕本）。
                                       書記官  王  才  生
中     華     民     國    八十九   年       四       月     二十九     日


司法院資訊處製作；財團法人民間司法改革基金會備份。
